臺灣高等法院民事裁定
111年度聲字第73號
聲  請  人  汪世澤  

相  對  人  張原榮  
上列當事人間請求塗銷抵押權登記事件，聲請人聲請停止執行，
本院裁定如下：
    主  文
聲請人以新臺幣肆拾伍萬元為相對人供擔保後，臺灣新北地方法
院一一○年度司執字第一二七五七八號拍賣抵押物強制執行事件
之強制執行程序，於超過新臺幣壹佰零陸萬貳仟零貳拾貳元部分
，在本院一一○年度上字第八○六號塗銷抵押權登記事件終結確定
前，應予停止。
其餘聲請駁回。
    理  由
一、按抵押權人聲請拍賣擔保物事件，關係人主張抵押權擔保之
    債權不存在而提起確認之訴者，法院得依該關係人之聲請，
    許其提供相當並確實之擔保，停止強制執行，此觀非訟事件
    法第74條之1準用第195條第3項之規定自明。法院依上開規
    定酌定擔保金額而准許停止強制執行之裁定者，該項擔保係
    備供債權人因停止執行所受損害之賠償，其數額應依標的物
    停止執行後，債權人未能即時受償或利用該標的物所受之損
    害額定之(最高法院105年度台抗字第145號、104年度台抗字
    第279號裁定意旨參照)。
二、聲請意旨略以：伊所有坐落新北市○○區○○段000○000地號土
    地（權利範圍：1/10，下合稱系爭土地），設定擔保債權金
    額各新臺幣（下同）200萬元、350萬元（000地號）、200萬
    元、350萬元（000地號）合計1,100萬元之最高限額抵押權
    （下稱系爭抵押權）予相對人，嗣相對人就系爭抵押權其中
    所擔保之債權各200萬元部分，聲請臺灣新北地方法院（下
    稱新北地院）裁定拍賣系爭土地，經新北地院以109年度司
    拍字第249號裁定（下稱系爭拍賣抵押物裁定）准予拍賣，
    相對人並以系爭拍賣抵押物裁定為執行名義，向新北地院民
    事執行處（下稱執行法院）聲請拍賣系爭土地，經執行法院
    以110年度司執字第127578號拍賣抵押物強制執行事件（下
    稱系爭執行事件）受理。伊已對相對人提起確認系爭抵押權
    所擔保之債權不存在及塗銷抵押權登記訴訟，經新北地院10
    9年度訴字第2181號判決後，現由本院110年度上字第806號
    塗銷抵押權登記事件（下稱系爭本案訴訟）受理。系爭土地
    一旦拍賣，勢難回復原狀，聲請人將受有重大損害，爰依強
    制執行法第18條第2項、非訟事件法第74條之1、第195條第3
    項規定，聲請裁定命供擔保後，准於系爭本案訴訟終結確定
    前停止系爭執行事件之強制執行程序等語。
三、經查：
　㈠相對人以系爭拍賣抵押物裁定為執行名義，聲請拍賣聲請人
    所有之系爭土地，經原法院以系爭執行事件受理，系爭執行
    事件之執行程序尚未終結，已據本院調閱系爭執行事件卷宗
    查明屬實。又聲請人以相對人為被告提起確認系爭抵押權所
    擔保之債權超過106萬2,022元部分不存在及於聲請人給付相
    對人106萬2,022元之同時將系爭抵押權登記予以塗銷訴訟，
    業經新北地院109年度訴字第2181號請求塗銷抵押權登記事
    件判決，相對人不服，提起上訴，現由本院以系爭本案訴訟
    審理等情，有上開判決附卷可稽（見新北地院卷第15-41頁
    ），並經本院調取系爭本案訴訟卷宗確認無訛。聲請人既主
    張系爭抵押權所擔保之債權超過106萬2,022元部分不存在，
    而提起確認及塗銷抵押權登記之訴，揆諸上開說明，其聲請
    於系爭本案訴訟終結確定前停止系爭執行事件超過106萬2,0
    22元部分之強制執行程序，核屬有據，應予准許。至系爭抵
    押權所擔保之債權106萬2,022元部分，聲請人既無爭執，應
    無停止執行之必要，其此部分聲請，尚非正當，自不應准許
    。
　㈡本院審酌相對人聲請強制執行之債權金額為400萬元，扣除10
    6萬2,022元後，為293萬7,978元，而系爭本案訴訟現繫屬於
    第二審法院，其訴訟標的價額逾150萬元，係得上訴於第三
    審之事件，依司法院所公布之各級法院辦案期限實施要點第
    2點規定，民事第二、三審辦案期限分別為2年、1年，至該
    訴訟終結確定，其期間約為3年，則相對人因停止執行所受
    之損害，為其於上開期間因未能即時受償上開293萬7,978元
    債權所生之利息損害44萬697元（計算式：293萬7,978元X5%
    X3＝44萬697元）。本院因認聲請人為相對人提供相當於上開
    利息損害為擔保應為已足，爰酌定相當擔保金額45萬元，予
    以准許。
四、據上論結，本件聲請為一部有理由，一部無理由，爰裁定如
    主文。
中　　華　　民　　國　　111 　年　　3 　　月　　31　　日
                  民事第十二庭
                      審判長法  官  陳秀貞 
　　　　　　　　　　　　　　法  官  毛彥程 
　　　　　　　　　　　　　　法  官  蔡世芳
正本係照原本作成。
如不服本裁定，應於收受送達後10日內向本院提出抗告狀，並應
繳納抗告費新臺幣１千元。
中　　華　　民　　國　　111 　年　　4 　　月　　1 　　日
   　　　　　　　　　　　　 書記官　何敏華